臺灣臺中地方法院交通事件裁定　　　　 94年度交聲字第454號
原處分機關　交通部公路總局台中區監理所
異議人即
受處分人　　甲○○
上列受處分人因違反道路交通管理處罰條例案件，對於交通部公
路總局台中區監理所九十四年六月三日所為之裁決（中監違字第
裁六○─Ｇ00000000號裁決書）、九十四年六月八日所
為之裁決（中監違字第裁六○─ＨＡ0000000號裁決書）
、九十四年六月九日所為之裁決（中監違字第裁六○─Ｇ000
00000號裁決書）、九十四年六月十六日所為之裁決（中監
違字第裁六○─Ｇ00000000號裁決書）、九十四年六月
十六日所為之裁決（中監違字第裁六○─Ｇ00000000號
裁決書）、九十四年六月二十三日所為之裁決（中監違字第裁六
○─ＧＢ0000000號裁決書）、九十四年六月二十八日所
為之裁決（中監違字第裁六○─Ｇ00000000號裁決書）
，聲明異議，本院裁定如下：
    主  文
原處分中監違字第裁六○─Ｇ00000000號、中監違字第
裁六○─Ｇ00000000號、中監違字第裁六○─Ｇ000
00000號、中監違字第裁六○─ＧＢ0000000號及中
監違字第裁六○─Ｇ00000000號裁決書撤銷。
ＨＡ0000000、Ｇ00000000號裁決書異議駁回。
    理  由
一、原處分機關交通部公路總局台中區監理所略以：本案係台中
    市警察局、台中縣警察局分別於附表所載之時、地，查獲受
    處分人所有之車號ＤＫ─九三七一號自小客車，有如附表所
    列之違規行為，受處分人未於應到案日期前到案，該所遂於
　　九十四年六月三日以中監違字第裁六○─Ｇ0000000
    0號裁決書、九十四年六月八日以中監違字第裁六○─ＨＡ
    0000000號裁決書、九十四年六月九日以中監違字第
    裁六○─Ｇ00000000號裁決書、九十四年六月十六
    日以中監違字第裁六○─Ｇ00000000號裁決書、九
    十四年六月十六日以中監違字第裁六○─Ｇ0000000
    0號裁決書、九十四年六月二十三日以中監違字第裁六○─
    ＧＢ0000000號裁決書及九十四年六月二十八日以中
    監違字第裁六○─Ｇ00000000號裁決書，裁處如附
    表所列之罰鍰，逾期則依裁決書處罰主文規定裁處。
二、本件異議人即受處分人甲○○則以：因於民國八十九年間，
    受處分人之父親林水發未經本人同意，擅自拿走駕照、身分
    證、印鑑等，自行購車，未告知本人，期間也未繳納牌照、
    燃料稅單。本人因父母早已離異，母親無法察覺加以勸阻。
    父親自購車起，本人即未收到牌照、燃料稅單，也不知情，
    直至婚後於戶籍地址收到裁決書，才驚覺事態嚴重，詢問父
    親早已不知去向。ＤＫ－９３７１之車輛本人也未曾見過，
    更遑論使用其車輛，本人也未親自簽過任何一張罰單，直到
    九十三年底連續收到達十幾張裁決書，懊惱至極，為何無法
    提早發現父親之罪狀，此莫名冤屈，本人不願受父之累，也
    無法承擔，請撤銷原處分，爰聲明異議等語。
三、
（一）
１、按受處分人，不服道路交通管理處罰條例第八條主管機關所
    為之處罰，得於接到裁決書之翌日起二十日內，向管轄地方
    法院聲明異議；又依上開規定聲明異議之期間，自裁決送達
    之翌日起算，並得依法扣除在途期間；又交通法庭認聲明異
    議不合法律上之程式或其異議權已經喪失者，應以裁定駁回
    之，道路交通管理處罰條例第八十七條第一項、道路交通案
    件處理辦法第十二條、第十八條分別定有明文。
２、經查：本件受處分人係分別於九十四年六月八日及六月九日
    收受原處分機關所為中監違字第Ｇ00000000號及中
    監違字第ＨＡ0000000號裁決書，有掛號收件回執在
    卷可證，異議人遲至九十四年七月四日始具狀聲明異議，此
    有原處分機關九十四年七月六日中監自字第○九四○○五二
    七○○號對違反道路交通管理事件不服裁決聲明異議案件移
    送書一紙存卷可按，是受處分人對原處分機關所為中監違字
    第Ｇ00000000號及中監違字第ＨＡ0000000
    號裁決書之聲明異議顯已逾二十日期間，其異議不適法，應
    予駁回。
（二）
１、按汽車有使用註銷之牌照行駛者，處汽車所有人新臺幣三千
    六百元以上一萬零八百元以下罰鍰，並扣繳牌照；汽車駕駛
    人，行車速度，超過規定之最高時速者，處新臺幣一千二百
    元以上二千四百元以下罰鍰，道路交通管理處罰條例第十二
    條第一項第四款、第二項及第四十條第一項分別訂有明文。
    另汽車違反道路交通管理事件，以科學儀器取得違規證據資
    料，足資認定其違規事實者，得逕行舉發之，而逕行舉發，
    應記明車輛牌照號碼、車型等可資辨明之資料，查明汽車所
    有人姓名或名稱、住址，並以該汽車所有人為被通知人製單
    舉發之，由舉發機關送達被通知人；且逕行舉發違反道路交
    通管理事件，經汽車所有人依通知單之應到案日期前到案，
    並告知違規駕駛人姓名、身分證統一編號及住址者，處罰機
    關應即另行通知違規駕駛人到案依法處理，逾應到案日期，
    處罰機關應依道路交通管理處罰條例第八十五條第三項規定
    處罰該汽車所有人，違反道路交通管理事件統一裁罰標準及
    處理細則第十一條第一項第三款、第二十四條亦分別定有明
    文。是受處分人自應先受「舉發違反道路交通管理事件通知
    單」之通知，其始知悉應到案日期，否則受處分人即無從知
    悉應到案日期，主管機關未經合法送達逕行裁決，其裁決程
    序即屬不適法。
２、經查：受處分人之戶籍住所已遷址至「台中市○區○○路一
    段二十五巷二十四號九樓」，原舉發機關仍以遷址前地址「
    台中市○區○○街十八巷六之四號」寄發第Ｇ000000
    00號、Ｇ00000000號、Ｇ00000000號、
    ＧＢ0000000號、Ｇ00000000號舉發違反道
    路交通管理事件通知單，是原舉發機關顯未先對於受處分人
    之住所為送達而未能送達，即以文件遭退回逕為公示送達及
    寄存送達，足見該項公示送達及寄存送達不生效力。至受處
    分人於戶籍地址變更後固有未依法向監理機關辦理登記，其
    有違道路交通安全規則之規定，核係別一問題，即不得以未
    辦理變更登記，遽認其公示送達及寄存送達為合法。故前揭
    舉發違反道路交通管理事件通知單並未合法送達予異議人，
    揆諸前述說明，原處分機關逕予裁決，程序上即不適法。從
    而，原中監違字第裁六○─Ｇ00000000號、中監違
    字第裁六○─Ｇ00000000號、中監違字第裁六○─
    Ｇ00000000號、中監違字第裁六○─ＧＢ0000
    000號及中監違字第裁六○─Ｇ00000000號裁決
    書自應予以撤銷，發回原處分機關，由原處分機關從新送達
    後，再依法裁決。
四、據上論斷，應依道路交通管理處罰條例第八十七條第二項、
    道路交通案件處理辦法第十八條、二十條，裁定如主文。
中　　華　　民　　國　　94　　年　　10　　月　　17　　日
                    交通法庭    法  官  郭德進
上正本證明與原本無異。
如不服本裁定，應於送達後五日內，向本院提出抗告狀。
                                書記官  陳惠玲
中　　華　　民　　國　　94　　年　　10　　月　　17　　日
附表：
┌─┬────┬───┬────┬────┬────┬────┬────┐
│  │發生時間│地  點│違規內容│觸犯法條│舉發單位│裁決書  │裁決處分│
│  │        │      │        │        │        │        │        │
├─┼────┼───┼────┼────┼────┼────┼────┤
│一│90.12.27│台中市│駕駛人行│道路交通│台中市警│中監違字│罰鍰新台│
│  │日20時29│太原五│車速度，│管理處罰│察局    │第60-G20│幣2400元│
│  │分      │號橋  │超過規定│條例第40│        │009208號│        │
│  │        │      │之最高時│條第1項 │        │        │        │
│  │        │      │速未滿20│        │        │        │        │
│  │        │      │公里    │        │        │        │        │
├─┼────┼───┼────┼────┼────┼────┼────┤
│二│91.01.16│台63線│駕駛人行│道路交通│台中縣警│中監違字│罰鍰新台│
│  │日11時20│011K+5│車速度，│管理處罰│察局    │第裁60-H│幣2400元│
│  │分      │00    │超過規定│條例第40│        │A0000000│        │
│  │        │      │之最高時│條第1項 │        │號      │        │
│  │        │      │速20公里│        │        │        │        │
├─┼────┼───┼────┼────┼────┼────┼────┤
│三│91.01.23│台中市│駕駛人行│道路交通│台中市警│中監違字│罰鍰新台│
│  │日16時25│太原五│車速度，│管理處罰│察局    │第裁60-G│幣2400元│
│  │分      │號橋  │超過規定│條例第40│        │00000000│        │
│  │        │      │之最高時│條第1項 │        │號      │        │
│  │        │      │速未滿20│        │        │        │        │
│  │        │      │公里    │        │        │        │        │
├─┼────┼───┼────┼────┼────┼────┼────┤
│四│91.01.29│台中市│駕駛人行│道路交通│台中市警│中監違字│罰鍰新台│
│  │日11時48│太原五│車速度，│管理處罰│察局    │第裁60-G│幣2400元│
│  │分      │號橋  │超過規定│條例第40│        │00000000│        │
│  │        │      │之最高時│條第1項 │        │號      │        │
│  │        │      │速未滿20│        │        │        │        │
│  │        │      │公里    │        │        │        │        │
├─┼────┼───┼────┼────┼────┼────┼────┤
│五│91.01.31│台中市│駕駛人行│道路交通│台中市警│中監違字│罰鍰新台│
│  │日08時22│太原五│車速度，│管理處罰│察局    │第裁60-G│幣2400元│
│  │分      │號橋  │超過規定│條例第40│        │00000000│        │
│  │        │      │之最高時│條第1項 │        │號      │        │
│  │        │      │速20公里│        │        │        │        │
│  │        │      │以上    │        │        │        │        │
├─┼────┼───┼────┼────┼────┼────┼────┤
│六│91.03.10│台中市│駕駛人行│道路交通│台中市警│中監違字│罰鍰新台│
│  │日12時35│太原五│車速度，│管理處罰│察局    │第裁60-G│幣2400元│
│  │分      │號橋  │超過規定│條例第40│        │00000000│        │
│  │        │      │之最高時│條第1項 │        │號      │        │
│  │        │      │速未滿20│        │        │        │        │
│  │        │      │公里    │        │        │        │        │
├─┼────┼───┼────┼────┼────┼────┼────┤
│七│91.03.28│台中市│使用註銷│道路交通│台中市警│中監違字│罰鍰新台│
│  │日10時30│安和路│之牌照行│管理處罰│察局    │第裁60-G│幣7200元│
│  │分      │      │駛      │條例第12│        │B0000000│、牌照扣│
│  │        │      │        │條第1項 │        │號      │繳      │
│  │        │      │        │第4款、 │        │        │        │
│  │        │      │        │第2項   │        │        │        │
└─┴────┴───┴────┴────┴────┴────┴────┘
